【裁判字號】    90,上易,2231
【裁判日期】    900720
【裁判案由】    傷害
【裁判全文】
臺灣高等法院刑事判決                  九十年度上易字第二二三一號
    上訴人
    被  告  乙 ○ ○
右上訴人因傷害案件，不服臺灣板橋地方法院九十年度易字第五三八號，中華民國九
十年五月十五日第一審判決（起訴案號：臺灣板橋地方法院檢察署八十九年度偵字第
一八八六九號）提起上訴，本院判決如左：
    主    文
上訴駁回。
    事    實
一、乙○○於民國（下同）八十九年六月三十日晚上八時許，在臺北縣中和市○○街
    六十二巷十八號前，陪同其兄鐘文邦與甲○○協調購屋附屬建築有關價款債務之
    糾紛，嗣因甲○○出言辱罵鐘文邦，致乙○○心生不滿，基於傷害之故意，以拳
    頭毆打甲○○胸部，致甲○○胸部挫傷等。
二、案經被害人甲○○訴由臺北縣警察局中和分局報請臺灣板橋地方法院檢察署檢察
    官偵查起訴。
    理    由
一、訊據上訴人即被告乙○○故不否認其有於前揭時、地陪同其兄鐘文邦與告訴人甲
    ○○協調購屋附屬建築有關價款之債務糾紛等情，惟矢口否認其有傷害犯行，辯
    稱：因甲○○積欠其二哥鐘文邦價款不付，故陪同其二哥找甲○○理論，當時其
    拉住甲○○不讓其離開，甲○○乃出言罵鐘文邦，其一時氣憤即出手摑打甲○○
    一巴掌，惟並未與甲○○拉扯，亦未毆打甲○○胸部，甲○○所受之傷害，可能
    係與鐘文邦拉扯所造成云云。經查：右揭事實，迭據告訴人甲○○於警訊及偵、
    審中指訴綦詳，證人即被告二哥鐘文邦亦證稱：是甲○○罵我父母，乙○○氣不
    過才打他一拳、拉扯等語（見偵查卷第四十頁反面），且証人鐘文邦係被告兄長
    ，當無故意為虛偽証言以誣陷之理，其所為証言亦與告訴人甲○○指訴情節相符
    ，自均足採為被告犯罪之証據，此外復有載具甲○○傷情之驗傷診斷書乙份在卷
    可按，被告辯謂其僅摑打甲○○一巴掌，諉未毆擊甲○○胸部云云，要係避究之
    詞，不足採信，被告所犯事証明確，其犯行堪以認定，應依法論處。
二、核被告所為，係犯刑法第二百七十七條第一項之傷害罪。原審以被告所犯罪証明
    確，援引刑法第二條第一項前段、第二百七十七條第一項、第四十一條第一項前
    段，罰金罰鍰提高標準條例第一條前段、第二修，審酌被告因一時口角，即起意
    以暴力相向，及被害人所受傷害程度、被告犯罪手段、犯罪後態度等一切情狀，
    量處其有期徒刑二月，並以被告行為後刑法第四十一條，業於九十年一月四日經
    立法院修正通過，總統於九十年一月十日公布實施，於同年一月十二日生效，其
    修正條文為：「犯最重本刑為五年以下有期徒刑以下之刑之罪，而受六個月以下
    有期徒刑或拘役之宣告，因身體、教育、職業、家庭之關係或其他正當事由，執
    行顯有困難者，得以一元以上三元以下折算一日，易科罰金。但確因不執行所宣
    告之刑，難收矯正之效，或難以維持法秩序者，不在此限。」、「併合處罰之數
    罪，均有前項情形，其應執行之刑逾六月者，亦同」，並比較新舊法，認修正後
    之新法較有利於被告，爰依刑法第二條規定，依修正後之刑法第四十一條第一項
    前段規定，諭知以三百元為易科罰金一日之折算標準，認事用法允無違誤，量刑
    妥適，被告上訴意旨空言否認犯罪，徒陳詞指摘原判決失當，要無理由，應駁回
    其上訴。
三、被告經合法傳喚無正當理由故不到庭，爰不待其陳述逕行判決。
四、據上論斷，應依刑事訴訟法第三百六十八條、第三百七十一條，判決如主文。
本案經檢察官張秋雲到庭執行職務。
中      華      民      國     九十     年      七      月      二十    日
                            臺灣高等法院刑事第十六庭
                                審判長法  官  許  增  男
                                      法  官  雷  元  結
                                      法  官  黃  鴻  昌
右正本證明與原本無異。
不得上訴。
                                      書記官  黃  千  鶴
中      華      民      國     九十     年      七      月      二十    日
附錄本案論罪科刑法條全文：
刑法第二百七十七條：
傷害人之身體或健康者，處三年以下有期徒刑、拘役或一千元以下罰金。
犯前項之罪因而致人於死者，處無期徒刑或七年以上有期徒刑；致重傷者，處三年以
上十年以下有期徒刑。


司法院資訊處製作；財團法人民間司法改革基金會備份。
